---
title: Atividade 1
author: Alessandro Lia Fook
date: 29 de agosto de 2018
output: pdf_document
---


## Questão 01
Foi realizada apenas a montagem da tabela de dados através do comando abaixo:
```{r}
dados <- read.csv(file="/home/alessandrolfs/Documentos/estat/veiculos.csv", header = TRUE)
```

## Questão 02

Podemos observar uma tabela com os valores da origem abaixo:

```{r}
t_origem <- table(dados$origem)
print(t_origem)
d <- c(t_origem, prop.table(t_origem))
print(d)
```

Podemos analizar os valores obtidos no gráfico de pizza abaixo:
```{r}
pie(table(dados$origem),main="Origem dos veículos",labels=c("41.38%","58.62%"),col=c(1,2))
legend("topright",fill=c(1,2),legend=c("Importado","Nacional"))
```

## Questão 03

Abaixo segue o histograma das variáveis relevantes para o estudo:
```{r}
hist(x = dados$preco,main="Histograma dos preços dos veículos", xlab = "Preço do Veículo", ylab = "Frequência")
hist(x = dados$motor,main="Histograma da potência dos motores dos veículos", xlab = "Potência do Motor", ylab = "Frequência")
hist(x = dados$comprimento,main="Histograma da potência dos motores dos veículos", xlab = "Comprimento do Veículo", ylab = "Frequência")
```

## Questão 04

Medidas de variação do preço:
```{r}
var(dados$preco)
mean(dados$preco)
quantile(dados$preco)
```

Medidas de variação da potência do motor:
```{r}
var(dados$motor)
mean(dados$motor)
quantile(dados$motor)
```

Medidas de variação do comprimento:
```{r}
var(dados$comprimento)
mean(dados$comprimento)
quantile(dados$comprimento)
```

## Questão 05

Boxplot da relação entre o preço e a origem do veículo.

```{r}
boxplot(dados$preco~dados$origem,col="blue", main="Box plot da relação entre o preço e a origem do veículo", xlab="Preço", ylab="Origem")
```

## Questão 06

Conforme o boxplot acima, é de fácil percepção que os carros importados tem preços maior, contudo podemos observar que existe um valor atípico do veículo toytota perua que tem o maior preço com valor de 24632 encontrado-se muito distante dos demais veículos nacionais, sem que tenha o maior comprimento ou a maior potência do motor que são as outras duas variáveis da base de dados.
