---
title: Atividade 3
author: Alessandro Lia Fook
date: 12 de setembro de 2018
output: pdf_document
---

# Questão 1

Primeiro preparamos o modelo para realizar os experimentos, incluindo uma função que irá coletar as amostras:
```{r}
favoravel <- rep(1, 75)
desfavoravel <- rep(0, 25)
populacao <- c(favoravel, desfavoravel)
```


## a)
```{r}
amostra10_med <- c()
amostra10_var <- c()

for (i in 1:1000) {
  amostra10 <- sample(populacao, size=10, replace = TRUE)
  amostra10_med[i] <- mean(amostra10)
  amostra10_var[i] <- var(amostra10)
}

mean(amostra10_med)
var(amostra10_med)
hist(amostra10_med)

mean(amostra10_var)
var(amostra10_var)
hist(amostra10_var)
```

## b)
vide letra a

## c) Quanto maior o tamanho da amostra mais a estatística se aproxima do parâmetro avaliado, e sua variância é reduzida, e a existência ou não de reposição não interfere no resultado, pois o tamanho da população é grande quando comparada com a amostra. 
 
```{r}
mean(populacao)
var(populacao)
```

## d)
Considerando que distribuição dos resultados no histograma está se aproximando de uma normal observa-se que a forma normal se torna mais uniforme a medida que se incrementa o tamanho da amostra.
```{r}
```

# Questão 2
No caso da distribuição de poisson temos que tanto a média quanto a variância são representados por lambda, e na distribuição abaixo foi verificado que os histogramas representam funções normais, com a média igual a lambda da distribuição original.
```{r}
med_am_p <- c()
var_am_p <- c()
for (i in 1:1000) {
  amostra_p <- rpois(100,10)
  med_am_p[i] <- mean(amostra_p)
  var_am_p[i] <- var(amostra_p)
}

hist(med_am_p)
hist(var_am_p)
```

# Questão 3
Conforme amostragem coletada, verifica-se que a média do estimador apresentado é capaz de aproximar o valor de alpha, com uma baixa variância. 
```{r}
estimador_exp <- c()

for (i in 1:1000) {
  amostra_exp <- rexp(100,5)
  estimador_exp[i] <- 1 / mean(amostra_exp)
}

mean(estimador_exp)
var(estimador_exp)
```