---
title: Atividade 1
author: Alessandro Lia Fook
date: 29 de agosto de 2018
output: pdf_document
---

## Questão 01

Foi realizada a montagem da tabela de dados e a atribuição das variáveis ao ambiente através do comando abaixo:

```{r}
dados <- read.csv(file="~/Documents/workspace/estat/atividade1/veiculos.csv", header = TRUE)
attach(dados)
```

## Questão 02

Podemos observar uma tabela com os valores absolutos e percentuais da origem:

```{r}
frame = as.data.frame(table(origem))
frame["Percent"] <- round(as.data.frame(prop.table(table(origem)))$Freq, 4)
show(frame)
```

Podemos analizar os valores obtidos através do gráfico de pizza abaixo:

```{r}
percent <- paste(frame$Percent * 100, "%", sep = "")
legendas <- paste(ifelse(names(table(origem)) == "I", "Importado", "Nacional"), percent, sep=" ")
valores <- paste(table(origem))
pie(table(origem),main="Origem dos veículos",labels=valores,col=c(1,2))
legend("topright",fill=c(1,2),legend=legendas)
```

## Questão 03

Abaixo segue o histograma das variáveis quatitativas do estudo, sendo todas inicialmente consideradas relevantes:

```{r}
hist(x = preco,main="Histograma dos preços dos veículos", 
     xlab = "Preço do Veículo", 
     ylab = "Frequência")

hist(x = motor,main="Histograma da potência dos motores dos veículos", 
     xlab = "Potência do Motor", 
     ylab = "Frequência")

hist(x = comprimento,main="Histograma da potência dos motores dos veículos", 
     xlab = "Comprimento do Veículo", 
     ylab = "Frequência")
```

## Questão 04

São consideradas medidas de posição a média, a mediana, a moda(que não tem função nativa no R). Por outro lado as medidas de variação podem ser citadas a variância, o desvio padrão e os quartis. Assim apresentamos os valores para cada medida mencionada considerando as variáveis qualitativas da base de dados:

- **Preço**:

```{r}
mean(preco)
median(preco)
sd(preco)
var(preco)
quantile(preco)
```

- **Potência do motor**:

```{r}
mean(motor)
median(motor)
sd(motor)
var(motor)
quantile(motor)
```

- **Comprimento do veículo**:

```{r}
mean(comprimento)
median(comprimento)
sd(comprimento)
var(comprimento)
quantile(comprimento)
```

## Questão 05

```{r}
boxplot(preco~origem,col="gray", main="Box plot da relação entre o preço e a origem do veículo", ylab="Preço", xlab="Origem")
```

## Questão 06

Conforme o boxplot acima, é de fácil percepção que os carros importados tem preços maior, contudo podemos observar que existe um valor atípico do veículo *Toytota Perua* que tem o maior preço com valor de **24632** encontrado-se muito distante dos demais veículos nacionais. Esse valor atípico não encontra qualquer respaldo nas outras variáveis presentes na base de dados, seja o comprimento ou a potência do motor, pois em nenhum dos dois casos a  *Toytota Perua* tem os maiores valores, conforme podemos observar abaixo:

```{r}
frame2 <- dados[which(dados$origem == "N"),] #Selecionando apenas os veículos nacionais
max(frame2$comprimento)
max(frame2$motor)
show(frame2[which(frame2$veiculo == "toyota perua"),])
```
