---
title: Atividade 2
author: Alessandro Lia Fook Santos
date: 05 de setembro de 2018
output: pdf_document
---

## Questão 01

Dados que no histograma abaixo, temos os valores com variação (0,1) e gerados pela equação $X_i = (1 * X_{i - 1} + 5) \ mod \ 8000$, podemos observar a frequência de ocorrência muito próxima a igualdade em todos os valores, sendo possível aduzir que a distribuição é coerente com o modelo uniforme em questão, vejamos:

```{r, fig.width=4, fig.height=4, fig.show='hold',fig.align='center'}
uniforme = c()

uniforme[1] <- (15 %% 8000) / 8000

for (i in 2:10000) {
  uniforme[i] <- (uniforme[i - 1] + 5) %% 8000
}

uniforme <- uniforme / 8000

hist(uniforme, main = "Histograma da variável uniforme", 
     xlab = "Uniforme", ylab = "Frequência")
```


## Questão 2
A partir dos histogramas abaixo, geradas conforme código anterior, podemos auferir que os gráficos são similares, atribuíndo os valores diferentes a própria aleatoriedade de sua geração.
```{r, out.width='.49\\linewidth', fig.width=4, fig.height=4, fig.show='hold',fig.align='center'}
expondencial <- - log(1 - uniforme) / 10
hist(expondencial, main = "Histograma da distribuição\n expondencial gerada a partir
    da distribuição uniforme anterior", xlab = "Expondencial", ylab = "Frequência")

r_expondencial <- rexp(10000, 10)
hist(r_expondencial, main = "Histograma da distribuição\n expondencial gerada pela função
    nativa do R", xlab = "Expondencial", ylab = "Frequência")
```


## Questão 3

```{r, fig.width=4, fig.height=4, fig.show='hold',fig.align='center'}
poisson <- rpois(1000, 5)
hist(poisson, main = "Histograma da distribuição poisson", 
     xlab = "Poisson", ylab = "Frequência")
```


## Questão 4

```{r, fig.width=4, fig.height=4, fig.show='hold',fig.align='center'}
normal <- numeric(1000)
for (i in 1:1000) {
  normal[i] <- sum(rnorm(100,5,1))
}
hist(normal, main = "Histograma da distribuição normal", 
     xlab = "Normal", ylab = "Frequência")
```